臺灣板橋地方法院刑事判決　　　　　　100年度交易字第176號
公　訴　人　臺灣板橋地方法院檢察署檢察官
被　　　告　周敏杰
選任辯護人　余西鈞律師
上列被告因公共危險案件，經檢察官提起公訴（100 年度偵字第
1059號），經被告於準備程序中就起訴事實為有罪之陳述，經告
知簡式審判程序之旨，並聽取當事人之意見後，經合議庭裁定由
受命法官獨任行簡式審判程序，本院判決如下：
    主    文
周敏杰服用酒類，不能安全駕駛動力交通工具而駕駛，累犯，處
有期徒刑陸月，如易科罰金，以新臺幣參仟元折算壹日。
    事    實
一、周敏杰於民國89年間先後因公共危險案件，經臺灣臺北地方
    法院分別以89年度北交簡字第1347號判決判處拘役30日確定
    、以89年度北交簡字第1787號判決判處有期徒刑5 月確定，
    於93年間復因公共危險案件，經臺灣臺北地方法院以93年度
    北交簡字第332 號判決判處有期徒刑6 月確定。又94年間因
    違反兒童及少年性交易防制條例案件，經本院以94年度簡字
    第6018號判決判決處有期徒刑3 月，再經本院以95年度簡上
    字第50號判決駁回上訴確定，於95年10月20日易科罰金執行
    完畢。詎仍不知警惕，於99年12月12日13時至14時間，在其
    友人位在新北市土城區（改制前為臺北縣土城市○○○路上
    店內飲用酒類後，已達不能安全駕駛動力交通工具之狀態，
    於同日15時餘許，仍自上址駕駛車牌號碼8221-WW 號自小客
    車，欲返回其位於新北市板橋區○○○路住處，於同日15時
    44分許，行經新北市中和區（改制前為臺北縣中和市○○○
    路611 巷口時，與蕭柏聰所駕駛之車牌號碼0682-YS 號自小
    客車發生擦撞，嗣經警據報前往現場處理，對被告施以呼氣
    酒精濃度測試，測得其呼氣酒精濃度為每公升1.64亳克，而
    發覺上情。
二、案經新北市（即改制前臺北縣）政府警察局中和第二分局報
    告臺灣板橋地方法院檢察署檢察官偵查起訴。
    理    由
一、本件被告所犯係死刑、無期徒刑、最輕本刑為3 年以上有期
    徒刑以外之罪，其於準備程序中就被訴事實為有罪之陳述，
    經法官告知簡式審判程序之旨，並聽取公訴人、被告之意見
    後，依刑事訴訟法第273 條之1 第1 項規定，經本院合議庭
    裁定，由受命法官獨任進行簡式審判程序審理，核先敘明。
二、上揭犯罪事實業經被告於警詢、檢察官偵查中及本院審理時
    坦承不諱（見100 年度偵字第1059號偵查卷第3 至6 頁、第
    40至41頁、本院100 年3 月29日準備程序筆錄）。又被告為
    警查獲後，經施以呼氣測試，其酒精濃度為1.64MG/L一情，
    有酒精濃度測試紙1 紙在卷可稽。依交通部運輸研究所79年
    8 月對駕駛人行為之研究（酒醉駕車對駕駛行為之分析研究
    ）指出，吐氣每公升酒精含量0.25毫克等於血液中酒精濃度
    0.05 %（亦即每100 毫升血液中含50毫克酒精），血液中酒
    精濃度到達0.03 %至0.05 %時，對駕駛能力之影響為：多數
    駕駛人心境逐漸變幻不定、視覺與反應靈敏性減弱、對速度
    及距離的判斷力差；對心理行為之影響為：觀察力逐漸欠缺
    、心情漸趨輕鬆、自信心增加、多話、精神狀態處於陶醉感
    ，血液中酒精濃度到達0.05 %至0.08 %時，對駕駛能力之影
    響為：反應遲鈍、駕駛能力受損、遲而不決或決而不行；對
    心理行為之影響為：情緒鬆散、感情與行為趨向誇張、肌肉
    不協調、精神處於興奮狀態，血液中酒精濃度到達0.08 %至
    0.15 %時，對駕駛能力之影響為：判斷力嚴重受到影響、體
    能與精神協調受損、駕駛之體能困難增加；對心理行為之影
    響為：產生情緒異常現象、步伐不平穩、言語不清、反應惡
    劣、記憶及判斷力受損、精神處於錯亂狀態，血液中酒精濃
    度超過0.15 %，對駕駛能力之影響為：視線搖晃、駕駛已進
    入恍惚狀態、判斷及理解遭到扭曲、駕駛不穩定；對心理行
    為之影響為：意識不明、嘔吐、站、走及講話困難、責任感
    喪失、精神處於麻痺狀態，血液中酒精濃度超過0.5%，對駕
    駛能力之影響為：無法開車；對心理行為之影響為：爛醉如
    泥、失去知覺可能致死、精神處於昏睡狀態。經查，本件被
    告之酒精測定值為呼氣1.64MG/L，換算血液中酒精濃度值為
    0.328%，其駕駛能力所受之影響為：視線搖晃、駕駛已進入
    恍惚狀態、判斷及理解遭到扭曲、駕駛不穩定；其心理行為
    所受之影響為：意識不明、嘔吐、站、走及講話困難、責任
    感喪失、精神處於麻痺狀態。再佐以被告為警查獲後，要求
    被告為直線步行10公尺後迴轉走回原地、雙腳併攏，兩手貼
    緊大腿，將一腳向前抬高離地15公分，並停止不動30秒、雙
    腳併攏，雙手向前平伸，閉眼、輪流使用左右手的食指觸摸
    鼻尖、閉雙眼，30秒內朗誦阿拉伯數字，由1001至1030、用
    筆在兩個同心圓之間的0.5 公分環狀帶內，畫另一個圓圈等
    酒後生理協調平衡測驗，被告檢測結果均不合格，益徵被告
    為警查獲當時，已因酒精而使其正常駕駛能力受影響，並達
    不能安全駕駛之程度。本件事證明確，被告犯行堪以認定。
三、核被告周敏杰所為，係犯刑法第185 條之3 服用酒類不能安
    全駕駛動力交通工具而駕駛之公共危險罪。被告有如事實欄
    所示之論罪科刑及執行完畢情形，有臺灣高等法院被告前案
    紀錄表1 份附卷可稽，其於徒刑執行完畢後，5 年以內再故
    意犯本件有期徒刑以上之罪，為累犯，應依刑法第47條第1
    項之規定加重其刑。爰審酌被告前於89年及93年間先後因犯
    公共危險罪，經分別判處拘役30日、有期徒刑5 月、有期徒
    刑6 月，當知酒後駕車係違法行為，且危及道路交通安全及
    其他用路人生命、財產安全，竟再於服用酒類不能安全駕駛
    之情形下，冒然駕駛車輛上路，要無可取，惟衡其前次係於
    93年間違犯酒後駕車公共危險犯行，距本案已相隔6 年，佐
    以被告於本院審理時陳稱其於前次觸法後，業已僱用司機為
    其駕車，本案發生當日因其友人經營中古車行，央其駕車至
    車行展示，而其司機復因假日休假，其始自行駕車前往等情
    ，堪認被告於前罹犯公共危險犯行經論罪科刑後，應已有所
    警惕，且其並非短期內一再觸法，犯罪情節及惡行尚非嚴重
    ，並衡其素行、智識程度，犯罪後坦承犯行，表示悔悟，態
    度尚可，其有正常工作，相較入監服刑，應以繼續工作對社
    會整體較有實益，且其為家中經濟支柱，若入監服刑恐使其
    家中老小頓失所據，無形亦增加社會負擔，從而本院認量處
    得以易科罰金之刑度，惟諭知法定最高易科罰金之折算標準
    ，藉由支付高達數十萬元易科罰金之金額，使被告有所警惕
    ，記取教訓，以為懲警。
據上論斷，應依刑事訴訟法第273 條之1 第1 項、第299 條第1
項前段，刑法第185 條之3 、第47條第1 項、第41條第1 項前段
，刑法施行法第1 條之1 第1 項、第2 項但書，判決如主文。
本案經檢察官林修平到庭執行職務。
中    華    民    國   100    年    4     月    12    日
                      刑事第十一庭  法  官  何燕蓉
如不服本判決，應於判決送達後十日內敘明上訴理由，向本院提
出上訴狀（應附繕本），上訴於臺灣高等法院。
上列正本證明與原本無異。
                                    書記官  王元佑
中    華    民    國   100    年    4     月    14    日